臺灣臺北地方法院刑事判決
111年度審交易字第825號
公  訴  人  臺灣臺北地方檢察署檢察官
被      告  魏進成






上列被告因過失傷害案件，經檢察官提起公訴（111年度偵字第2
5693號），本院判決如下：
    主  文
本件公訴不受理。
    理  由
一、公訴意旨詳如附件起訴書所載。
二、按起訴之程序違背規定者，應諭知不受理之判決，並得不經
    言詞辯論為之，刑事訴訟法第303條第1款、第307條分別定
    有明文。而刑事訴訟係對於特定被告之特定犯罪事實所進行
    之程序，被告在刑事訴訟上具有為訴訟主體及訴訟客體之地
    位，不僅是刑事訴訟之當事人，更為訴訟程序之對象。如於
    檢察官偵查中，被告死亡，依刑事訴訟法第252條第6款之規
    定，檢察官應為不起訴之處分，以終結其偵查程序。如於法
    院審理中，被告死亡者，法院始依刑事訴訟法第303條第5款
    之規定為不受理之判決，以終結其訴訟關係。若於檢察官偵
    查時，被告已死亡，而檢察官未依上述規定為不起訴處分，
    仍向該管法院起訴者，因檢察官提出起訴書於管轄法院產生
    訴訟繫屬時，該被告已死亡，訴訟主體業已失其存在，訴訟
    程序之效力並不發生，其起訴程序自屬違背規定，應為不受
    理之判決。
三、經查，被告魏進成已於民國111年10月20日死亡，有個人基
    本資料查詢結果存卷可查，而本案經臺灣臺北地方檢察署起
    訴係於111年10月24日始繫屬本院，有臺灣臺北地方檢察署1
    11年10月24日北檢邦來111偵25693字第1119095008號函暨本
    院收文戳為憑（見審交易卷第5頁），是被告業於檢察官起
    訴前死亡，揆諸前揭規定，本案起訴程序違背規定，爰不經
    言詞辯論，逕為不受理之判決。
據上論斷，應依刑事訴訟法第303條第1款、第307條，判決如主
文。
中　　華　　民　　國　　111 　年　　11　　月　　2 　　日
                    刑事第二十庭法  官    謝欣宓
上正本證明與原本無異。 
如不服本判決應於收受送達後20日內向本院提出上訴書狀，並應
敘述具體理由；其未敘述上訴理由者，應於上訴期間屆滿後20日
內向本院補提理由書（均須按他造當事人之人數附繕本）「切勿
逕送上級法院」。告訴人或被害人如對於本判決不服者，應具備
理由請求檢察官上訴，其上訴期間之計算係以檢察官收受判決正
本之日期為準。因疫情而遲誤不變期間，得向法院聲請回復原狀
。
                                書記官    朱俶伶　
中　　華　　民　　國　　111 　年　　11　　月　　2 　　日
附件：
臺灣臺北地方檢察署檢察官起訴書
                                    111年度偵字第25693號
　　被　　　告　魏進成　男　68歲（民國00年0月00日生）
　　　　　　　　　　　　住新北市○○區○○路0段00巷○000                          ○0號
　　　　　　　　　　　　國民身分證統一編號：Z000000000號
上列被告因過失傷害案件，已經偵查終結，認應該提起公訴，茲
將犯罪事實及證據並所犯法條分敘如下：
　　　　犯罪事實
一、魏進成於民國111年4月23日14時42分許，駕駛車牌號碼000-
    00號營業小客車，沿臺北市中正區公園路北往南方向行駛，
    在愛國西路交叉路口綠燈起步準備右轉時，本應注意轉彎車
    應禮讓直行車先行，並注意車前狀況，隨時採取必要之措施
    ，而依當時情形為晴天、日間自然光線、路況無缺陷及無障
    礙物，且視距良好，並無不能注意之情事，竟疏未注意及此
    ，貿然右轉，適吳翌宸騎乘車牌號碼000-0000號普通重型機
    車沿同向第4車道，在該營業小客車右前方準備繼續直行，
    突見該車輛右前車頭逼近，為閃避該車輛避免直接發生碰撞
    ，吳翌宸機車被迫向右側偏移致碰撞右側之分隔島，吳翌宸
    於人車倒地後，受有右側橈骨Colles'氏閉鎖性骨折及右側
    肩膀、右側手肘、兩側手部、右側膝部、兩側足部開放性傷
    等傷害。
二、案經吳翌宸委由吳佳麟訴由臺北市政府警察局中正第一分局
    報告偵辦。
　　　　證據並所犯法條
一、 證據清單及待證事實：
編號 證據名稱 待證事實 1 被告魏進成於警詢及偵查中之供述　 被告矢口否認犯行，辯稱告訴人吳翌宸騎很快自己滑倒云云，顯係為脫免罪責，臨訟狡卸之詞，不足採信。 2 告訴代理人吳佳麟於警詢及偵查中之指述 全部犯罪事實。 3 臺北市政府警察局中正第一分局道路交通事故談話紀錄表、道路交通事故現場圖、交通事故調查報告表㈠㈡、補充資料表、現場及車損照片計15張 本案交通事故發生經過及現場狀況等事實。 4 板橋中興醫院診斷證明書影本1份  告訴人吳翌宸受有如犯罪事實欄所載傷害之事實。 5 臺北市政府警察局道路交通事故初步分析研判表 被告計程車右轉彎未注意其他車輛之事實。 6 路口監視器光碟1片及本署勘驗報告1份 ㈠告訴人機車位置在被告計程車之右前方，被告車輛未注意轉彎車應讓直行車先行，亦未注意應與前車保持適當距離之事實。 ㈡告訴人因直行之機車行車路線遭被告計程車向右擠壓結果，致行車路線偏移而碰撞愛國西路分隔島之事實。 ㈢被告於道路交通事故談話紀錄表回答：「…我從右後視鏡有看到乙台普重機NCZ-5931在我車右後方，我續緩慢行駛至肇地，該車便從我車右側超車，自己去撞分隔島…」云云，係卸責之詞之事實。 
二、核被告魏進成所為，係犯刑法第284條前段過失傷害罪嫌。
三、依刑事訴訟法第251條第1項提起公訴。
　  此　致
臺灣臺北地方法院
中　　華　　民　　國　 111　　年　　9 　　月　　28　　日
　　　　　　　　　　　　　　　檢  察  官  徐名駒
本件正本證明與原本無異
中　　華　　民　　國 　111　　年   10     月    17    日
                              書  記  官  陳韋如  
附錄本案所犯法條全文 
中華民國刑法第284條
因過失傷害人者，處 1 年以下有期徒刑、拘役或 10 萬元以下
罰金；致重傷者，處 3 年以下有期徒刑、拘役或 30 萬元以下
罰金。